最　高　行　政　法　院　判　決　　　　　　　　　　九十一年度判字第四八○號
　　再 審原 告　甲○○
　　再 審被 告　財政部臺灣省南區國稅局
　　代　表　人　許虞哲
右當事人間因贈與稅事件，再審原告對本院中華民國八十九年五月十九日八十九年度
判字第一六○一號判決提起再審之訴。本院判決如左：
　　主  文
再審之訴駁回。
再審訴訟費用由再審原告負擔。
    事  實
緣再審原告於民國八十三年十二月一日及八十四年元月一日分別以自有資金新臺幣（
下同）各六、○○○、○○○元贈與其子許主恩，案經財政部台灣省北區國稅局查獲
，以八十四年八月七日北區國稅二字第八四○二五○五四號函請再審原告於文到十日
內向再審被告申報贈與稅。再審原告於八十四年八月二十五日向再審被告申報八十三
及八十四年度分別贈與許主恩各六、○○○、○○○元。再審被告乃依其申報數分別
核課其八十三及八十四年度贈與稅各八四二、二五○元。再審原告不服，循序提起行
政訴訟，經本院八十八年度判字第四五五號判決駁回再審原告之訴。再審原告提起再
審之訴，復遭本院以八十九年度判字第一六○一號判決（以下稱原判決）駁回，再審
原告仍未甘服，認原判決具有再審事由，提起再審之訴。茲摘兩造訴辯意旨於次：
再審原告起訴意旨略謂：按一事不再理為訴訟法上一大原則，蓋對同一事實，祇有一
處分權，不容重複處分。查本件相同之事實，另有財政部臺灣省北區國稅局曾為處分
，嗣經再審原告提起再訴願，行政院認原處分違法而予以撤銷，此一決定書經再審原
告於前程序中曾為提出，茲財政部臺灣省北區國稅局重核已註銷原處分。二處分屬同
一事件，然原判決就此部分未予審酌二案間屬同一案件，而應將原處分撤銷以免一事
而二個互相矛盾之行政處分存在，故原判決顯有違法之處。為此認有舊行政訴訟法第
二十八條第一款（即修正後行政訴訟法第二百七十三條第一項第一款）之再審事由，
依本院六十二年判字第六一○號及六十一年判字第七○號判例，請求廢棄原判決，並
撤銷原處分及一再訴願決定。
再審被告未提出書狀作任何聲明及陳述。
    理  由
按當事人對於本院判決提起再審之訴，必須具有行政訴訟法第二百七十三條第一項（
舊行政訴訟法第二十八條）所列各款情形之一者，始得為之。而該條第一款所謂「適
用法規顯有錯誤者」，係指原判決所適用之法規與該案應適用之現行法規相違背，或
與解釋判例有所牴觸者而言。本件再審原告主張：同一事實，另有財政部臺灣省北區
國稅局曾為處分，經行政院再訴願決定予以撤銷，重核已註銷原處分，原判決有違一
事不再理之原則云云。惟查另案行政院係於八十八年九月二日以台八十八訴字第三三
一七二號再訴願決定撤銷財政部臺灣省北區國稅局之處分，該局於九十年十一月二十
一日以北區國稅法字第九○○五七七二六號再訴願決定重核復查決定書註銷八十、八
十三、八十四年度部分贈與總額。然本院八十八年度判字第一六○一號判決係於八十
三年三月四日即已確定在前，各該決定機關應受本院確定判決之拘束，原判決自不生
一事不再理之問題。再查原判決係以再審原告於前再審訴訟程序所為主張，與舊行政
訴訟法第二十八條各款所列情形無一相符，因認顯無再審理由，核與本院六十二年判
字第六一○號及六十一年判字第七○號判例，尤無違悖。從而再審原告所訴各節，無
非一己法律見解之歧異，難謂原判決有何適用法規顯有錯誤之情事。再審原告起訴意
旨顯無理由，應予駁回。
據上論結，本件再審之訴為無理由，爰依行政訴訟法第二百七十八條第二項、第二百
八十一條、第九十八條第三項前段，判決如主文。
中　　華　　民　　國　　九十一　　　年　　　四　　　　月　　　四　　　　日
                    最 高 行 政 法 院  第 四 庭
                                審 判 長 法  官　　　廖　政　雄
                                         法  官　　　趙　永　康
                                         法  官　　　林　清　祥
                                         法  官　　　鍾　耀　光
                                         法  官　　　姜　仁　脩
右  正  本  證  明  與  原  本  無  異
　　　　　　　　　　　　　　　　　　　　 法院書記官　張　雅　琴
中　　華　　民　　國　　九十一　　　年　　　四　　　　月　　　四　　　　日
